臺灣臺北地方法院刑事判決　
                                     110年度訴字第448號
公  訴  人  臺灣臺北地方檢察署檢察官
被      告  許晏甄  


上列被告因偽證案件，經檢察官提起公訴（起訴案號：109年度
偵字第19877號）因所犯非為死刑、無期徒刑、最輕本刑為三年
以上有期徒刑之罪或高等法院管轄第一審案件，被告於本院準備
程序進行中，就被訴事實為有罪之陳述，審判長於告知被告簡式
審判之旨，並聽取當事人之意見後，由本院裁定以簡式審判程序
審理，判決如下：
    主  文
甲○○於檢察官偵查時，證人於案情有重要關係之事項，供前具結
，而為虛偽陳述，處有期徒刑捌月。緩刑參年。
    事    實
一、甲○○（花名OPPO）任職址設臺北市○○區○○○路0段00號地下1
    樓「水禾國際社」（民國（下同）107年4月11日起變更前原
    登記名稱「水妍時尚館」，市招原為「水妍館」，後改為「
    水湄館」，下稱水湄館），職稱美容師，從事為男客按摩生
    殖器直至射精，以由水湄館行政幹部向男客收取每小時（俗
    稱1節）新臺幣（下同）2,200元至2,300元價款之猥褻性交
    易（即俗稱「半套」，下以此稱之），亦均為臺灣臺北地方
    檢察署偵辦108年度偵字第3785號、第5849號、第16983號被
    告施博薰等妨害風化案件（下稱前案，起訴後及本院110年
    度原簡字第22號，110年度原訴字第31號案件）之證人。詎
    甲○○明知水湄館為容留猥褻交易之場所，亦明知其於108年1
    月15日受搜索晡與男客郭睿騰為半套服務，且當日受警員詢
    問時，並無不正詢問，且基於自由意志陳稱：「公司(即水
    湄館)規定我們要上空，所以我當時只有穿一件內褲；他【
    指前案證人郭睿騰】上次來消費確實是由我替他服務，也有
    問他是否要加值2,000元從事全套性交易等語，卻於108年9
    月20日上午9時37分至11時35分受偵訊時，就檢察官對案情
    有重要關係之提問，即「之前於108年1月15日在水湄館受搜
    索後由員警所作之詢問筆錄，關於受搜索時服務的情形、至
    水湄館上班前，水湄館店家有告所服務的內容，以及水湄館
    員工及工作環境等供述，是否均實在，是否有因當時店家職
    工在場不能盡言？(提示警詢筆錄)」等問題，供前具結而分
    別故為：「我覺得有問題，我記得我當時未跟客人發生任何
    事，但客人因害怕，所以誇張了當時狀況，證人郭(睿騰)講
    的事不是當天的事，我跟該客人認識2個多月，很熟，只是2
    個月前有服務過，我筆錄第2頁倒數第6、7行部份的話（即
    「他上次來消費確實是由我替他服務，也有問他是否要加值
    2,000元從事全套性交易」等語）不是事實，沒有此事，我
    也不知道客人為何這樣說，我跟客人都不曾說過『升級』之事
    」等虛偽不實證述，足生損害於國家刑罰權之正確行使。
二、案經臺灣臺北地方檢察署檢察官簽分偵查起訴。
　　理    由
一、訊據被告甲○○對於上開事實坦承不諱，核與證人周伯諺於偵
    查中之證述情節相符，並有被告甲○○108年1月15日警詢筆錄
    1份（偵卷第257至260頁）、甲○○於108年9月20日訊問筆錄
    暨證人結文1份（偵卷第17至26頁、第33頁）、臺北市政府
    警察局搜索扣押筆錄、扣押物品目錄表、扣押物品收據（偵
    卷第265至271頁）、現場蒐證畫面照片及排班表（偵卷第27
    3至279頁）、臺北市政府警察局中山分局108年1月16日刑事
    案件報告書（偵卷第213至236頁）、臺北市政府警察局中山
    分局108年2月13日刑事案件報告書（偵卷第169至181頁）、
    證人郭睿騰警詢筆錄（偵卷第245至249頁）及其於108年2月
    12日訊問筆錄及證人結文1份（偵卷第3頁、第304至306、第
    310頁）、前案起訴書1份（偵卷第71至109頁）、本院110年
    度原簡字第22號判決（本院卷一第55至85頁）、本院109年
    度原訴字第31號判決（本院卷一第87至118頁）在卷可稽，
    互核相合，事證明確，犯行洵堪認定，應依法論科。
二、核其所為，係犯刑法第168條之偽證罪，爰審酌被告犯罪動
    機、目的、智識程度、所生危害，犯後坦承犯罪，頗知悔悟
    等一切情狀，量處如主文所示之刑。又被告於檢察官偵查中
    遽為上開虛偽陳述，確有誤導檢察官對犯罪事實認定之虞，
    並因而耗費司法資源，惟被告並無其他犯罪前科，有臺灣高
    等法院被告前案紀錄表附卷可證，且風化場所美容師屬社會
    弱勢，易受壓力而改為較有利雇主之證詞，故審酌渠於前案
    其他證詞之資訊價值與本案犯後態度一再表示懺悔及求啟自
    新機會，爰依刑法第74條第1項第1款並予宣告緩刑三年，以
    勵自新。
據上論斷，依刑事訴訟法第299條第1項前段、第273條之1第1項
、刑法第168條、第74條第1項第1款，判決如主文。
本案經檢察官林婉儀到庭執行職務。 
中　　華　　民　　國　　110 　年　　10　　月　　29　　日
　　　　　　　　　刑事第十二庭    法  官　李英豪
上正本證明與原本無異。
如不服本判決應於收受送達後20日內向本院提出上訴書狀，並應
敘述具體理由；其未敘述上訴理由者，應於上訴期間屆滿後20日
內向本院補提理由書（均須按他造當事人之人數附繕本）「切勿
逕送上級法院」。因疫情而遲誤不變期間，得向法院聲請回復原
狀。
                                  書記官  李璁潁 
中　　華　　民　　國　　110 　年　　10　　月　　29　　日